【裁判字號】    92,聲,111
【裁判日期】    920207
【裁判案由】    
【裁判全文】
臺灣高雄地方法院民事裁定  九十二年度聲字第一一一號
    聲  請  人  台灣糖業股份有限公司
    法定代理人  乙○○
    相  對  人  丙○○
                子○○
                戊○○
                高志光
                辛○○
                甲○○
                己○○
                癸○○
                庚○○
                壬○○
                丁○○
右當事人間請求變換提存物事件，聲請人就其依本院裁定所提供之擔保金，聲請准予
變換，本院裁定如左：
    主      文
本院民國九十一年度存字第三一二三號提存事件，聲請人所提存之台灣土地銀行岡山
分行民國九十一年一月十四日發行之第ＴＬＢ五三八一二九、ＴＬＢ六○五二九○、
ＴＬＢ一二○五二二、ＴＬＢ一二○五二三、ＴＬＢ三○一○五四、ＴＬＢ三○一○
五五號，面額分別為新台幣壹仟萬元、新台幣伍佰萬元、新台幣壹佰萬元、新台幣壹
佰萬元、新台幣壹拾萬元、新台幣壹拾萬元之可轉讓定期存單陸張（總計面額新台幣
壹仟柒佰貳拾萬元），准予變換提存現金新台幣壹仟柒佰壹拾壹萬元。
    理      由
一、按供擔保之提存物或保證書，除得由當事人約定變換外，法院得依供擔保人之聲
    請，以裁定許其變換，民事訴訟法第一百零五條第一項定有明文。
二、聲請人主張：其與相對人丙○○、子○○、戊○○、高志光、辛○○、甲○○、
    己○○、癸○○、庚○○、丁○○、壬○○及訴外人蔡敏郎間因請求返還價金事
    件，前遵本院民國八十七年度重訴字第七一八號民事判決，為擔保相對人及蔡敏
    郎因聲請人供擔保免為假執行所受之損害，曾以本院八十九年度存字第三九二三
    號提存現金新台幣（下同）一千七百六十一萬元在案【丙○○部分一百三十五萬
    元、子○○部分一百三十七萬元、戊○○部分一百三十萬元、高志光部分一百三
    十萬元、辛○○部分五百零五萬元、甲○○部分一百五十一萬元、己○○部分一
    百六十五萬元、癸○○部分一百零五萬元、庚○○部分四十八萬元、丁○○部分
    九十九萬元、壬○○部分一百零六萬元、蔡敏郎部分五十萬元】，嗣聲請本院以
    九十年度聲字第一三五號裁定准予變換提存台灣土地銀行岡山分行九十年一月十
    六日發行之可轉讓定期存單七紙，總計面額一千七百七十萬元，並以本院九十年
    度存字第一九四一號提存在案，嗣因蔡敏郎部分業已達成和解，蔡敏郎同意聲請
    人取回上開五十萬元之擔保物，而另六紙定期存單業已到期，而再次聲請變換提
    存物，經本院以九十一年度聲字第一五三號裁定，准予變換提存台灣土地銀行岡
    山分行九十一年一月十四日發行之第ＴＬＢ五三八一二九、ＴＬＢ六○五二九○
    、ＴＬＢ一二○五二二、ＴＬＢ一二○五二三、ＴＬＢ三○一○五四、ＴＬＢ三
    ○一○五五號，面額分別為一千萬元、五百萬元、一百萬元、一百萬元、十萬元
    、十萬元之可轉讓定期存單六張，總計面額一千七百二十萬元，並另以本院九十
    一年度存字第三一二三號提存在案。茲因聲請人提存之上開台灣土地銀行岡分行
    九十一年一月十四日發行之六張定期存單業已到期，而聲請人有現金一千七百十
    一萬元（即本院八十七年度重訴字第七一八號民事判決，扣除蔡敏郎五十萬元部
    分），爰依民事訴訟法第一百零五條規定，聲請變換提存現金一千七百十一萬元
    （聲請人誤載為一千七百十二萬元），並提出本院八十七年重訴字第七一八號民
    事判決、九十一年度聲字第一五三號民事裁定及確定證明書、九十一年度存字第
    三一二三號提存書各一份為證。
三、經本院依職權調取九十一年度存字第三一二三號卷宗，核無不合，應予准許。
四、依民事訴訟法第一百零五條第一項，裁定如主文。
中      華      民      國    九十二    年      二      月      七      日
                              臺灣高雄地方法院民事第一庭
~B法      官  唐照明
右為正本係照原本作成。
如不服本裁定應於送達後十日內向本院提出抗告狀。
中      華      民      國    九十二    年      二      月      七      日
~B法院書記官  李承悌


司法院資訊處製作；財團法人民間司法改革基金會備份。
